【裁判字號】    97,消債更,114
【裁判日期】    971008
【裁判案由】    更生事件
【裁判全文】
臺灣屏東地方法院民事裁定           97年度消債更字第114號
聲  請  人
即 債 務人  甲○○
上列當事人聲請消費者債務清理事件，本院裁定如下：
    主  文
債務人甲○○自中華民國九十七年十月十五日十二時起開始更生
程序。
命司法事務官進行本件更生程序。
    理  由
一、按債務人不能清償債務或有不能清償之虞；且無擔保或無優
    先權之債務總額未逾新台幣1200萬元者，於法院裁定開始清
    算程序或宣告破產前，得向法院聲請更生；又法院開始更生
    程序之裁定，應載明其年、月、日、時，並即時發生效力，
    消費者債務清理條例第3 條、第42條第1 項、第45條第1 項
    分別定有明文。次按法院裁定開始更生或清算程序後，得命
    司法事務官進行更生或清算程序，必要時得選任律師、會計
    師或其他適當之自然人或法人一人為監督人或管理人，同條
    例第16條第1 項亦有明文。
二、債務人聲請意旨略以：其就新台幣（下同）908,088 元債務
    有不能清償之情事，曾於民國96年間以書面向最大債權金融
    機構永豐信用卡股份有限公司請求依「中華民國銀行公會會
    員辦理消費金融案件無擔保債務協商機制」共同協商債務清
    償方案，嗣協商成立，約定自96年2 月起分84期攤還，利率
    9.88％，每月應繳金額為15,019元，惟因債務人現職月薪2
    萬元，扣除協商金額後，債務人之薪資僅有餘款4,981 元可
    資運用，實已不足以維持基本生活，顯係因不可歸責於己之
    事由，致難以履行已成立之協商內容，又其無擔保或無優先
    權之債務總額未逾1,200 萬元，復未經法院裁定開始清算程
    序或宣告破產，爰向本院聲請更生等語。
三、經查債務人所主張之上開事實，業據其提出債權人清冊、協
    商成立協議書、戶籍謄本等件為證，復經本院依職權調閱債
    務人財產所得情形，有稅務電子閘門財產所得調件明細表等
    附卷可稽。次查，債務人主張其目前工作每月收入約為2 萬
    元之事實，已據提出其收入切結書為證，堪信為真實。且聲
    請人於95及96年度亦無各類所得等情，此有稅務電子閘門財
    產所得調件明細表等附卷可稽，又債務人雖有坐落屏東縣東
    港鎮○○段30-6號及同鎮○○里○○○路245 巷27號之基地
    及房屋，然該基地及房屋尚負擔總數約為515 萬元債務之抵
    押權，並非純粹資產；此外並無土地、房屋或其他有變現價
    值之動產及固定所得，則以債務人現職月薪2 萬元，扣除債
    務人依協商應繳之金額15,019元後，僅餘金額約為4,981 元
    ，依一般生活經驗法則，自無法苛求債務人放棄每月基本生
    活需求，在其無法獲得溫飽之狀況下，將每月工作收入先用
    以還債，是聲請人主張其履行上開分期還款協議顯有重大困
    難，且係不可歸責聲請人等語，應屬可採。此外，本件又查
    無債務人有消費者債務清理條例第6 條第3 項、第8 條或第
    46 條 各款所定駁回更生聲請之事由存在，則債務人聲請更
    生，應屬有據，爰裁定如主文第一項所示，並命司法事務官
    進行本件更生程序。
中    華    民    國    97    年    10    月    8     日
                        民事庭法官  李麗芳
正本係照原本作成。
本裁定不得抗告。
本件裁定公告日期為民國97年9月17日中午12時
                        法院書記官  滕一珍
中    華    民    國    97    年    10    月    8     日


司法院資訊處製作；財團法人民間司法改革基金會備份。
